【裁判字號】    92,上易,1198
【裁判日期】    920829
【裁判案由】    傷害
【裁判全文】
臺灣高等法院高雄分院刑事判決                  九十二年度上易字第一一九八號
    上訴人
    即被告    丙○○
    上訴人
    即被告    乙○○
右上訴人因傷害案件，不服臺灣高雄地方法院九十二年度易字第四二八號中華民國九
十二年六月六日第一審判決（起訴案號：臺灣高雄地方法院檢察署九十一年度偵字第
一八四七○號），提起上訴，本院判決如左：
      主  文
上訴駁回。
丙○○、乙○○均緩刑貳年。
      事  實
一、甲○○與丙○○、乙○○父子係鄰居關係，分別居住於高雄縣鳳山市○○路一四
    ０巷二０弄二０號及二二號。於民國九十一年四月十一日晚上八時許，丙○○經
    過甲○○住處門口時，甲○○因不滿丙○○將腳踏車停放於防火巷影響通行一事
    ，竟基於傷害人身體之犯意，出手毆打丙○○之臉部，致丙○○受有頭部外傷併
    腦鈍挫傷、上唇一點五乘零點三公分撕裂傷、下唇零點五乘零點二公分撕裂傷、
    內下唇零點五乘零點三公分撕裂傷、左耳殼瘀傷、牙齒鬆動六顆、流鼻血等傷害
    。乙○○見其父丙○○遭受攻擊，一時衝動，亦與丙○○基於傷害人身體之犯意
    聯絡，聯手毆打甲○○，致甲○○受有右小趾瘀傷二點八乘二公分、右手腕瘀傷
    疼痛二點八乘二點七公分、右手中指擦傷一乘零點七公分、左頰瘀腫五乘四公分
    、左眼結膜挫傷充血一乘一點二公分等傷害。
二、案經甲○○訴由高雄縣警察局鳳山分局移送臺灣高雄地方法院檢察署檢察官偵查
    起訴。
      理  由
一、訊之上訴人丙○○、乙○○均矢口否認右揭共同傷害告訴人甲○○之犯行，上訴
    人丙○○辯稱：係甲○○打我，我並未還手云云；上訴人乙○○辯稱：我看到甲○○打我父親，就過去勸架云云。惟查：右揭上訴人丙○○、乙○○聯手毆打告
    訴人甲○○成傷之事實，業據告訴人甲○○於警訊、偵查及原審審理中指訴綦詳
    ，且上訴人丙○○於警訊中供承：我與甲○○二人發生互毆，乙○○是為了擋架
    而被波及等語；及於偵查中供承：我們有互毆等語；另上訴人乙○○亦於原審審
    理中供承：甲○○把我父親打到流血，我有打甲○○等語，並有告訴人甲○○之
    診斷證明書一紙在卷足憑。至證人陳吳燕於原審審理中證稱：丙○○、乙○○未
    動手，甲○○是打人受傷的，不是被丙○○、乙○○打傷的等語，核與上訴人丙○○、乙○○供承毆打甲○○一節顯有不符，參以告訴人甲○○所受左頰瘀腫五
    乘四公分、左眼結膜挫傷充血一乘一點二公分等傷害，衡情亦不可能係在動手打
    人過程中自己造成之傷害，是證人陳吳燕此部分證詞顯有偏頗之虞，不能採信。
    又上訴人乙○○雖患有精神分裂症，係中度精神病患，有高雄市立凱旋醫院診斷
    書及中華民國身心障礙手冊影本各一紙在卷可稽，惟經原審委託高雄市立凱旋醫
    院鑑定上訴人乙○○案發當時之精神狀態，該院鑑定結果認上訴人乙○○案發當
    時行為應無心神喪失或精神耗弱，此有該院九十二年四月二十一日高市凱醫成字
    第０九二０００一二一八號函暨所附精神鑑定書一份存卷足按，事証明確，上訴
    人丙○○、乙○○嗣後翻異否認傷害告訴人甲○○之犯行，顯係事後翻異卸責之
    詞，不足採信，其等犯行已堪認定。
二、核上訴人丙○○、乙○○所為，均係犯刑法第二百七十七條第一項之傷害罪。上
    訴人丙○○、乙○○二人就上開傷害犯行，有犯意聯絡及行為分擔，均為共同正
    犯。
三、原審適用刑法第二十八條、第二百七十七條第一項、第四十一條第一項，罰金罰
    鍰提高標準條例第一條前段、第二條規定，並審酌上訴人丙○○、乙○○與鄰居
    相處不睦，僅因小事即動手互毆，行為均不足取，惟念渠等並無前科，有臺灣高
    等法院被告全國前案紀錄表各一份在卷可考，素行良好，告訴人甲○○傷勢不重
    等一切情狀，各量處拘役廿日，並均諭知如易科罰金以三百元折算一日。經核原
    判決認事用法並無不合，量刑亦屬適當，上訴人丙○○、乙○○上訴否認傷害，
    均為無理由，均應予駁回。
四、查上訴人丙○○、乙○○並無前科未曾受有期徒刑以上刑之宣告，此有臺灣高雄
    地方法院檢察署刑案資料查註記錄表可稽，上訴人丙○○、乙○○嗣後已與告訴
    人和解，已經告訴人甲○○於本院審理時陳明，並表示不再追究（見九十二年八
    月廿六日本院審判筆錄），上訴人經此次偵、審程序及判刑教訓，當知所警惕而
    無再犯之虞，本院認其等所宣告之刑，以暫不執行為適當，爰併均予宣告緩刑二
    年，以啟自新。
據上論結，應依刑事訴訟法第三百六十八條、刑法第七十四條第一款，判決如主文。
本案經檢察官張金塗到庭執行職務。
中      華      民      國    九十二    年      八      月    二十九    日
                              臺灣高等法院高雄分院刑事第九庭
                                  審判長法官  張明松
                                        法官  任森銓
                                        法官  張盛喜
右正本證明與原本無異。
不得上訴。
                                  法院書記官  楊茱宜
中      華      民      國    九十二    年      八      月    二十九    日
附錄法條：
中華民國刑法第二百七十七條
 (普通傷害罪)
傷害人之身體或健康者，處三年以下有期徒刑、拘役或一千元以下罰金。
犯前項之罪因而致人於死者，處無期徒刑或七年以上有期徒刑；致重傷者
，處三年以上十年以下有期徒刑。


司法院資訊處製作；財團法人民間司法改革基金會備份。
